臺灣高等法院臺南分院刑事裁定
111年度聲再字第47號
再審聲請人
即受判決人  楊孟勳
上列再審聲請人因詐欺等案件，對於本院109年度金上訴字第960
號中華民國110年3月31日確定判決（第一審案號：臺灣臺南地方
法院109年度金訴字第69號；起訴案號：臺灣臺南地方檢察署109
年度偵字第4152號、第5165號、第5967號；移送併辦案號：臺灣
臺南地方檢察署109年度偵字第7807號、109年度偵字第15208號
），聲請再審，本院裁定如下：
    主  文
再審之聲請駁回。
    理  由
一、聲請再審意旨略以：
　㈠再審聲請人即受判決人（下稱聲請人）楊孟勳因犯案而被鈞
    院109年度金上訴字第960號判決判處有期徒刑3年，及沒收
    犯罪所得新臺幣（下同）10萬元（原確定判決實際諭知沒收
    之金額為9萬8500元）。本人對於犯罪所得沒收部分不服，
    懇請鈞院就犯罪所得部分能夠重審。
　㈡原確定判決的審判長當初是問聲請人從加入詐欺集團至被緝
    捕到案這段期間總共獲取的不法所得是多少，聲請人以為是
    犯案的所有地區加起來，所以才說是10萬元，但聲請人到屏
    東、彰化、臺中、高雄、基隆等法院開庭，經其他法院宣判
    後，才知道犯罪所得是由各地區的法院各別沒收，而聲請人
    在臺南地區的犯罪所得根本不足10萬元。
　㈢本件詐欺集團給付的薪資計算標準，是提領100萬元會給予1
    萬3千元，聲請人提領的金額是多少，聲請人也忘記了，聲
    請人只記得在臺南地區犯案二天，第一天領到的薪水只有3
    千元，第二天好像只有領到8、9千元，是懇求鈞院就這部分
    能夠重審。　　
二、按刑事訴訟法第420條第1項第6款規定「有罪之判決確定後
    ，因發現新事實或新證據，單獨或與先前之證據綜合判斷，
    足認受有罪判決之人應受無罪、免訴、免刑或輕於原判決所
    認罪名之判決者，得為受判決人之利益，聲請再審」。又所
    謂輕於原判決所認「罪名」，自與輕於原判決所宣告之「罪
    刑」有別，應係指與原判決所認罪名比較，其法定刑較輕之
    相異罪名而言。如再審聲請人所主張之新事實或新證據，單
    獨或與先前之證據綜合判斷，倘無法產生合理懷疑，不足以
    動搖原確定判決所認定之事實者，自未具備上開要件，不能
    據為聲請再審之原因；對犯罪所得之主張，並非屬足以動搖
    原有罪確定判決，應為無罪、免訴、免刑或輕於原確定判決
    所認「罪名」之問題，而屬原確定判決適用沒收法規是否合
    法之問題，核與刑事訴訟法第420條第1項第6款規定不符（
    最高法院107年度台抗字第197號裁定意旨參照）。又依105
    年7月1日修正施行之刑法規定，沒收雖已非從刑，而係獨立
    於刑罰及保安處分以外之法律效果；然依105年7月1日修正
    之刑事訴訟法，僅就第三人參與沒收、第三人撤銷沒收、單
    獨宣告沒收等列其程序規定，並無被告得就確定判決中沒收
    部分聲請再審規定。
三、經查：
  ㈠聲請人楊孟勳因詐欺等案件，經本院109年度金上訴字第960
    號判決判處應執行有期徒刑3年，該判決「扣案物附表」編
    號4至11、編號13之物沒收，未扣案的犯罪所得9萬8500元沒
    收，如全部或一部不能沒收或不宜執行沒收，追徵其價額，
    並經確定在案，且原確定判決已依據卷內資料，說明其所憑
    之證據及認定之理由，有上開判決在卷可稽。
　㈡聲請人以原確定判決認定之犯罪所得有誤，作為聲請再審之
    理由。惟聲請人上開主張，屬原確定判決關於沒收是否妥適
    之問題，本件縱使原確定判決就聲請人之沒收金額有多列之
    情形，然就其成立加重詐欺之罪名並不生影響，非屬足以動
    搖原有罪確定判決，應為無罪、免訴、免刑或輕於原確定判
    決所認「罪名」之問題，依上說明，聲請人所提再審理由，
    不符合刑事訴訟法第420 條第1 項第6款之要件。從而，本
    件再審之聲請，並無理由，應予駁回。
四、末按聲請再審之案件，除顯無必要者外，應通知聲請人及其
    代理人到場，並聽取檢察官及受判決人之意見。但無正當理
    由不到場，或陳明不願到場者，不在此限。前項本文所稱「
    顯無必要者」，係指聲請顯屬程序上不合法且無可補正或顯
    無理由而應逕予駁回等情形，刑事訴訟法第429條之2、法院
    辦理刑事訴訟案件應行注意事項第177條之4分別定有明文。
    本件再審之聲請顯無理由，已如上述，本院認無通知聲請人
    到場之必要，附此敘明。
五、依刑事訴訟法第434條第1項，裁定如主文。
中　　華　　民　　國　　111 　年　　5 　　月　　23　　日
                  刑事第三庭    審判長法  官  陳連發
                                      法  官  洪榮家   
                                      法  官  何秀燕　　
以上正本證明與原本無異。
如不服本裁定，應於收受本裁定後10日內向本院提出抗告狀。
　　　　　　　　　　　　　　　　　　　書記官  翁心欣　　
中　　華　　民　　國　　111 　年　　5 　　月　　23　　日